ko: 당구 장갑 손가락 커버 범위: 막힌 엄지; 컨버터블 엄지 커버; 손가락 뚫림(엄지; 풀 핑거; 양면 디자인; 3 핑거; 검지; 중지); 뚫린 손가락; 기타
it: Copertura delle dita del guanto da biliardo: Pollice chiuso; Copertura del pollice convertibile; Senza dita (pollice; Dita intere; Design reversibile; A tre dita; indice; medio); dita scoperte; Altro
ro-RO: Acoperire deget mănușă de biliard: Deget mare acoperit; Acoperire convertibilă pentru degetul mare; Fără degete (deget mare; Degete întregi; Design reversibil; Trei degete; arătător; mijlociu); degete descoperite; Altele
sv: Biljardfingerskydd: Täckt tumme; Justerbar tumtäckning; Fingerlös (tumme; Heltäckande fingrar; Vändbar design; Trefinger; pekfinger; långfinger); öppna fingrar; Övrigt
fi: Biljardikäsineen sormien peitto: Umpinainen peukalo; Muunnettava peukalosuoja; Sormeton (peukalo; Täyssorminen; Käännettävä malli; Kolmisorminen; etusormi; keskisormi); avoimet sormet; Muu
lt-LT: Biliardo pirštinės pirštų uždengimas: Uždaras nykštys; Keičiamas nykščio uždengimas; Be pirštų (nykščio; Pilnai dengianti pirštus; Dvipusio dizaino; Trijų pirštų; smiliaus; didžiojo); atviri pirštai; Kita
cs: Krytí prstů kulečníkové rukavice: Uzavřený palec; Odnímatelné krytí palce; Bez prstů (palec,; Celoprstové; Oboustranný design; Tříprsté; ukazováček,; prostředníček); otevřené prsty; Jiné
pt-BR: Cobertura dos dedos da luva de bilhar: Polegar fechado; Polegar conversível; Sem dedos (polegar; Dedos inteiros; Design reversível; Três dedos; indicador; médio); dedos abertos; Outro
pt-PT: Cobertura dos dedos da luva de bilhar: Polegar fechado; Cobertura de polegar convertível; Sem dedos (polegar; Dedo completo; Design reversível; Três dedos; indicador; médio); dedos abertos; Outros
da: Dækning af fingre i billardhandske: Lukket tommelfinger; Konverterbar tommelfinger; Fingerløs (tommel-; Hel finger; Vendbart design; Trefinger; pege-; langefinger); åbne fingre; Andet
ja: ビリヤードグローブの指カバー: クローズドサム; コンバーチブルサム; フィンガーレス (親指; フルフィンガー; リバーシブルデザイン; スリーフィンガー; 人差し指; 中指); オープンフィンガー; その他
bg-BG: Покритие на пръстите при билярдната ръкавица: Затворен палец; Отварящ се палец; Без пръсти (палец; С цели пръсти; Двулицев дизайн; С три пръста; показалец; среден); отворени пръсти; Други
pl: Zakres osłony palców rękawiczki bilardowej: Zamknięty kciuk; Odkrywany kciuk; Bez palców (kciuk; Z pełnymi palcami; Konstrukcja dwustronna; Trójpalczasta; wskazujący; środkowy); z otwartymi palcami; Inne
el: Κάλυψη των δακτύλων στο γάντι μπιλιάρδου: Κλειστός αντίχειρας; Κάλυψη αντίχειρα με δυνατότητα μετατροπής; Χωρίς δάχτυλα (αντίχειρας; Πλήρης κάλυψη δαχτύλων; Σχέδιο διπλής όψης; Τριών δαχτύλων; δείκτης; μέσος); ανοιχτά δάχτυλα; Άλλο
fr: Couverture des doigts du gant de billard: Pouce fermé; Couverture de pouce modulable; Sans doigts (pouce; Doigts entiers; Design réversible; Trois doigts; index; majeur); doigts ouverts; Autre
sk-SK: Krytie prstov biliardovej rukavice: Uzavretý palec; Konvertibilné krytie palca; Bez prstov (palec; Na celé prsty; Obojstranný dizajn; Trojprstové; ukazovák; prostredník); otvorené prsty; Iné
ru: Покрытие пальцев бильярдной перчатки: Закрытый большой палец; Открывающийся большой палец; Без пальцев (большой,; С закрытыми пальцами; Двусторонний дизайн; Три пальца; указательный,; средний); открытые пальцы; Другое
zh-CN: 台球手套手指覆盖范围: 全包拇指; 可转换拇指覆盖; 无指（拇指; 全指; 双面可用设计; 三指; 食指; 中指）; 露指; 其他
es: Cobertura de dedos del guante de billar: Pulgar cerrado; Cobertura de pulgar convertible; Sin dedos (pulgar; Dedo completo; Diseño reversible; Tres dedos; índice; medio); dedos descubiertos; Otro
vi: Độ che phủ ngón tay của găng tay bi-a: Kín ngón cái; Ngón cái linh hoạt; Hở ngón (ngón cái; Kín ngón; Thiết kế đảo ngược; Ba ngón; ngón trỏ; ngón giữa); hở ngón; Khác
zh-TW: 撞球手套手指覆蓋範圍: 包覆拇指; 可轉換拇指包覆; 露指 (拇指; 全指; 雙面設計; 三指; 食指; 中指); 露指; 其他
en: Billiard glove finger coverage: Closed thumb; Convertible thumb coverage; Fingerless (thumb; Full finger; Reversible design; Three finger; index; middle); open fingers; Other
nb: Biljardhanske fingerbeskyttelse: Lukket tommel; Konverterbar tommel; Fingerløs (tommel; Hel finger; Vendbart design; Trefinger; peke-; lang-); åpne fingre; Annet
hu: Biliárdkesztyű ujjfedése: Zárt hüvelykujjas; Alakítható hüvelykujj-kialakítású; Ujjatlan (hüvelyk-; Zárt ujjú; Kifordítható kialakítás; Háromujjas; mutató-; középső ujj); nyitott ujjú; Egyéb
sl-SI: Pokrivanje prstov pri biljardni rokavici: Zaprt palec; Prilagodljiva pokritost palca; Brez prstov (palec; S celotnimi prsti; Obojestranski dizajn; S tremi prsti; kazalec; sredinec); odprti prsti; Drugo
hr-HR: Pokrivenost prstiju bilijarske rukavice: Zatvoren palac; Palac s prilagodljivom pokrivenošću; Bez prstiju (palac; Pun prst; Reverzibilni dizajn; S tri prsta; kažiprst; srednji); otvoreni prsti; Ostalo
tr: Bilardo eldiveni parmak kapsama alanı: Kapalı başparmak; Açılabilir başparmak; Parmaksız (başparmak; Tam parmak; Çift taraflı tasarım; Üç parmaklı; işaret; orta); açık parmaklar; Diğer
de: Fingerabdeckung des Billardhandschuhs: Geschlossener Daumen; Abnehmbarer Daumenschutz; Fingerlos (Daumen; Vollfinger; Beidseitiges Design; Drei Finger; Zeigefinger; Mittelfinger); Offene Finger; Sonstige
nl: Billjart handschoen vingerbedekking: Gesloten duim; Aanpasbare duimbedekking; Vingerloos (duim; Volledige vinger; Omkeerbaar ontwerp; Drievingerig; wijsvinger; middelvinger); open vingers; Anders
th: การปกคลุมของนิ้วในถุงมือบิลเลียด: ปิดนิ้วโป้ง; เปิด/ปิดนิ้วโป้งได้; เปิดนิ้ว (นิ้วโป้ง; เต็มมือ; ดีไซน์ใส่ได้สองด้าน; สามนิ้ว; นิ้วชี้; นิ้วกลาง); เปิดนิ้ว; อื่นๆ